nl: Kenmerken maritieme navigator: AI-aangedreven; Ingebouwde sonar; Dubbel bereik; Elektronisch kompas; Ingang voor geheugenkaart; NMEA 2000; Overlay functie; Doel volgen; Touchscreen; UHD-sonar; Levendige sonarkleuren; Waterdicht; Andere
zh-TW: 航海導航儀特點: AI 驅動; 內建聲納; 雙量程; 電子羅盤; 記憶卡插槽; NMEA 2000; 疊加功能; 目標追蹤; 觸控螢幕; 超高清聲納; 生動的聲納顏色; 防水; 其他
en: Marine navigator features: AI-powered; Built-in sonar; Dual range; Electronic compass; Memory card slot; NMEA 2000; Overlay function; Target tracking; Touchscreen; UHD sonar; Vivid sonar colors; Waterproof; Other
pt-BR: Recursos do navegador marítimo: Com IA; Sonar integrado; Alcance duplo; Bússola eletrônica; Slot para cartão de memória; NMEA 2000; Função de sobreposição; Rastreamento de alvo; Tela sensível ao toque; Sonar UHD; Cores vivas do sonar; À prova d'água; Outro
ko: 해양 네비게이터 기능: AI 기반; 내장 소나; 듀얼 범위; 전자 나침반; 메모리 카드 슬롯; NMEA 2000; 오버레이 기능; 표적 추적; 터치스크린; UHD 소나; 선명한 소나 색상; 방수; 기타
bg-BG: Характеристики на морския навигатор: Задвижван от AI; Вграден сонар; Двоен обхват; Електронен компас; Слот за карта с памет; NMEA 2000; Функция за наслагване; Проследяване на целта; Сензорен екран; UHD сонар; Ярки сонарни цветове; Водоустойчив; Други
lt-LT: Jūrinių navigatorių funkcijos: Veikia DI pagrindu; Integruotas sonaras; Dvigubas diapazonas; Skaitmeninis kompasas; Atminties kortelės lizdas; NMEA 2000; Perdangos funkcija; Tikslo sekimas; Jutiklinis ekranas; UHD sonaras; Ryškios sonaro spalvos; Atsparus vandeniui; Kita
ro-RO: Caracteristicile navigatorului marin: Pe bază de AI; Sonar încorporat; Gamă duală; Busolă electronică; Fantă card de memorie; NMEA 2000; Funcția de suprapunere; Urmărirea țintei; Ecran tactil; Sonar UHD; Culori vii ale sonarului; Impermeabil; Altele
ja: マリンナビゲーターの機能: AI搭載; ソナー内蔵; デュアルレンジ; 電子コンパス; メモリカードスロット; NMEA 2000; オーバーレイ機能; ターゲットトラッキング; タッチスクリーン; UHDソナー; 鮮やかなソナーカラー; 防水; その他
zh-CN: 船舶导航仪特点: AI 赋能; 内置声纳; 双量程; 电子罗盘; 存储卡插槽; NMEA 2000; 叠加功能; 目标追踪; 触摸屏; 超高清声纳; 色彩鲜明的的声纳影像; 防水; 其他
hu: Tengerészeti navigátor jellemzői: AI-alapú; Beépített szonár; Kettős hatótáv; Elektronikus iránytű; Memóriakártya-hely; NMEA 2000; Átfedés funkció; Célkövetés; Érintőképernyő; UHD szonár; Élénk szonárszínek; Vízálló; Egyéb
es: Características del navegador marino: Con tecnología de IA; Sonar incorporado; Rango doble; Brújula electrónica; Ranura para tarjeta de memoria; NMEA 2000; Función de superposición; Seguimiento de objetivo; Pantalla táctil; Sonar UHD; Colores de sonar vivos; Impermeable; Otros
pt-PT: Características do navegador marítimo: Alimentado por IA; Sonar integrado; Alcance duplo; Bússola eletrónica; Ranhura do cartão de memória; NMEA 2000; Função de sobreposição; Rastreio do alvo; Ecrã tátil; Sonda UHD; Cores vivas do sonar; Impermeável; Outro
fr: Fonctionnalités du navigateur maritime: Doté d’une IA; Sonar intégré; Double portée; Boussole électronique; Emplacement pour carte mémoire; NMEA 2000; Fonction de superposition; Poursuite de cible; Écran tactile; Sonar UHD; Couleurs vives du sonar; Imperméable; Autre
it: Funzionalità del navigatore marino: Alimentato dall'intelligenza artificiale; Sonar incorporato; Doppia portata; Bussola elettronica; Capacità della scheda di memoria; NMEA 2000; Funzione di sovrapposizione; Tracciamento degli obiettivi; Touchscreen; Ecoscandaglio UHD; Colori vividi del sonar; Impermeabile; Altro
th: คุณลักษณะนาวิเกเตอร์สำหรับเดินเรือ: ขับเคลื่อนด้วย AI; มีโซนาร์ในตัว; รองรับ 2 ช่วงสัญญาณ; เข็มทิศอิเล็กทรอนิกส์; ช่องเสียบการ์ดหน่วยความจำ; NMEA 2000; ฟังก์ชันการซ้อนทับ; การติดตามเป้าหมาย; แบบทัชสกรีน; โซนาร์ UHD; โซนาร์สีสดใส; กันน้ำ; อื่นๆ
fi: Merinavigaattorin ominaisuudet: Tekoälyllä toimiva; Sisäänrakennettu kaikuluotain; Kaksoisalue; Elektroninen kompassi; Muistikorttipaikka; NMEA 2000; Overlay-toiminto; Kohteen seuranta; Kosketusnäyttö; UHD-kaikuluotain; Elävät luotainvärit; Vedenkestävä; Muu
sk-SK: Funkcie námorného navigátora: Podporovaný umelou inteligenciou; Vstavaný sonar; Dvojitý rozsah; Elektronický kompas; Slot na pamäťovú kartu; NMEA 2000; Funkcia prekrytia; Sledovanie cieľa; Dotykový displej; UHD sonar; Živé farby sonaru; Vodotesný; Iné
vi: Tính năng hoa tiêu hàng hải: Hỗ trợ bởi AI; Có sonar; Phạm vi kép; La bàn điện tử; Khe cắm thẻ nhớ; NMEA 2000; Chức năng lớp phủ; Theo dõi mục tiêu; Màn hình cảm ứng; Siêu âm UHD; Màu sắc siêu âm sống động; Chống thấm nước; Khác
el: Χαρακτηριστικά θαλάσσιου πλοηγού: Με τεχνολογία ΑΙ; Ενσωματωμένο σόναρ; Διπλή εμβέλεια; Ηλεκτρονική πυξίδα; Υποδοχή κάρτας μνήμης; NMEA 2000; Λειτουργία επικάλυψης; Παρακολούθηση στόχων; Οθόνη αφής; Σόναρ UHD; Ζωντανά χρώματα σόναρ; Αδιάβροχο; Άλλο
hr-HR: Značajke pomorske navigacije: Pokreće umjetna inteligencija; Ugrađeni sonar; Dvostruki raspon; Elektronički kompas; Utor za memorijsku karticu; NMEA 2000; Funkcija preklapanja; Praćenje mete; Zaslon osjetljiv na dodir; UHD sonar; Žive boje sonara; Vodootporno; Ostalo
tr: Deniz navigatörünün özellikleri: Yapay zeka destekli; Dahili sonar; Çift menzilli; Elektronik pusula; Hafıza kartı yuvası; NMEA 2000; Kaplama işlevi; Hedef izleme; Dokunmatik ekran; UHD sonar; Canlı sonar renkleri; Su geçirmez; Diğer
da: Funktioner for marinenavigation: AI-drevet; Indbygget ekkolod; Dobbelt rækkevidde; Elektronisk kompas; Port til hukommelseskort; NMEA 2000; Overlejringsfunktion; Målsporing; Touchskærm; UHD-ekkolod; Levende sonarfarver; Vandtæt; Andet
cs: Vlastnosti námořní navigace: S umělou inteligencí; Vestavěný sonar; Duální rozsah; Elektronický kompas; Slot pro paměťovou kartu; NMEA 2000; Překryv; Sledování cíle; Dotyková obrazovka; UHD sonar; Živé barvy sonaru; Voděodolný; Jiné
sv: Detaljer för Marine navigator: AI-driven; Inbyggd sonar; Signalintervall; Elektronisk kompass; Minneskortplats; NMEA 2000; Överläggsfunktion; Målspårning; Pekskärm; UHD sonar; Livliga sonarfärger; Vattensäker; Övrigt
sl-SI: Lastnosti pomorskega navigatorja: Poganja UI; Vgrajen sonar; Dvojni obseg; Elektronski kompas; Reža za pomnilniško kartico; NMEA 2000; Funkcija prekrivanja; Sledenje cilju; Zaslon na dotik; UHD sonar; Živahne barve sonarja; Vodoodporen; Drugo
ru: Характеристики морского навигатора: На базе ИИ; Встроенный сонар; Двойной диапазон; Электронный компас; Слот для карты памяти; NMEA 2000; Функция наложения; Отслеживание цели; Сенсорный экран; UHD-сонар; Яркие цвета сонара; Водонепроницаемый; Другое
pl: Funkcje urządzenia nawigacyjnego: Obsługiwany przez sztuczną inteligencję; Wbudowany sonar; Podwójny zakres; Kompas elektroniczny; Gniazdo karty pamięci; NMEA 2000; Funkcja nakładki; Monitorowanie celu; Ekran dotykowy; Sonar UHD; Żywe kolory na sonarze; Wodoszczelny; Inne
nb: Marine navigatorfunksjoner: KI-drevet; Innebygd ekkolodd; Dobbel rekkevidde; Elektronisk kompass; Minnekortstørrelse; NMEA 2000; Overleggsfunksjon; Målsporing; Berøringsskjerm; UHD-ekkolodd; Levende ekkoloddfarger; Vannsikker; Annet
de: Funktionen des Marine-Navigators: KI-gestützt; Integriertes Echolot; Duale Reichweite; Elektronischer Kompass; Speicherkartensteckplatz; NMEA 2000; Overlay-Funktion; Zielverfolgung; Touchscreen; UHD-Sonar; Lebendige Sonarfarben; Wasserdicht; Sonstiges